【裁判字號】    99,易,3210
【裁判日期】    991123
【裁判案由】    傷害等
【裁判全文】
臺灣臺中地方法院刑事判決              99年度易字第3210號
公  訴  人  臺灣臺中地方法院檢察署檢察官
被      告  甲○○
上列被告因妨害自由案件，經檢察官提起公訴（99年度偵字第
0000號），本院判決如下：
    主          文
甲○○犯強制罪，處有期徒刑陸月，如易科罰金以新台幣壹仟元
折算壹日。
    犯  罪  事  實
一、甲○○於民國99年7月3日下午2時許，前往0000-0000（以下
    簡稱Ａ女，00年8月生，年籍資料詳卷）位在○○縣○○鎮
    ○○路之住處，與Ａ女之孫子0000-0000-1（年籍資料詳卷
    ，以下簡稱Ｂ男）一起喝酒。Ｂ男離去後，甲○○繼續留在
    Ａ女上址住處客廳睡午覺，同日下午4時30分許，甲○○醒
    來後，見Ａ女坐在住處門邊，竟對Ａ女調戲：「我郵局存有
    五、六百萬，妳不要講出去，看妳需要多少，我提給妳」、
    「美醜沒得比，我喜歡妳受不了，妳跟我到房間睡一次」等
    語。Ａ女則當場拒絕，並回以：「不要跟我談錢，我沒有在
    賺這種錢」。詎甲○○竟基於妨害他人行使權利之犯意，強
    拉Ａ女進入上址住處房間，並自行脫掉所著之外褲，將房間
    之窗簾拉上，Ａ女見狀，急欲打電話求救，甲○○又與Ａ女
    發生拉扯，造成Ａ女受有右手前臂內側8公分抓痕、左手前
    臂內側4公分抓痕2條之傷害（傷害部分業據Ａ女撤回告訴）
    。嗣Ａ女掙脫後，旋即撥打電話至甲○○之家中，向甲○○
    之妻子抗議未果；再打電話向Ｂ男求救，Ｂ男趕回Ａ女上址
    住處後，見甲○○身上僅剩上衣及1條內褲，旋即報警處理
    。
二、案經Ａ女訴由○○縣警察局○○分局報告臺灣臺中地方法院
    檢察署檢察官偵查起訴。
    理    由
一、證據能力：本案下列引用之供述及非供述證據，經本院依法
    踐行調查證據程序，檢察官及被告均不爭執各該證據之證據
    能力，且亦無依法應排除其證據能力之情形，是後述所引用
    證據之證據能力皆無疑義，合先敘明
二、訊據被告甲○○坦承於上開時地，僅著上衣及內褲為警查獲
    ，但否認有妨害自由由之犯行，辯稱：我喝醉酒，都不知道
    發生什麼事；我懷疑是Ａ女要設計我，把我的外褲脫掉云云
    。
（一）被告如何強拉證人即告訴人Ａ女從客廳進入房間內，業經
      證人Ａ女於警詢及偵查中證述甚明；而Ａ女右手前臂內側
      有8公分抓痕、左手前臂內側有4公分抓痕2條，有○○綜
      合醫院受理疑似性侵害事件驗傷診斷書1份，其位置與痕
      跡亦與遭人拉扯之情狀相符。Ａ女與被告既有姻親關係，
      被告當日又係至Ａ女住處與Ｂ男飲酒，顯見彼此無仇恨怨
      隙，衡情Ａ女並無動機來誣陷被告，其證言堪信為真。
（二）證人Ｂ男於警詢及偵查中均稱：約下天5時5分許，接獲其
      奶奶即告訴人Ａ女之電話，表示被告在告訴人住處，對Ａ
      女「腳來手來」，請證人回去救她。證人回到Ａ女住處時
      ，見被告身上僅剩上衣及1條內褲，便報警處理等語。按
      Ａ女於00年0月3日下午5時5分許，確有撥打Ｂ男所持用之
      門號0987-00xxxx號電話，向Ｂ男求救，有告訴人所使用
      之電話04-0000xxxx號（上開手機與有線電話之號碼均詳
      卷）00年0月3日之雙向通聯紀錄1份附卷可證。而Ａ女於
      打電話Ｂ男求援之前，亦如Ａ女所述，曾於同日5時1分許
      ，先打00-00000000號電話至被告之家人抗議，通話時間
      約35秒，亦有上開通聯紀錄可參。而被告偵查中自承當日
      下午約1時30分過去Ａ女家中，喝酒到下午2時多等語；Ａ
      女如有「設計」被告之情事，衡情於Ｂ男離家後，應會立
      即指控，以免被告突然離開其家中或有其他親友前往拜訪
      ，而不能達到「設計」被告之目的，何須遷延長達2個多
      小時之後，再指稱遭被告強拉入房間內？且Ａ女如欲「設
      計」被告，直接打電話通知Ｂ男即可，何需浪費時間先打
      電話至被告之家中？顯見被告所指係遭Ａ女設計云云，出
      於自己的臆測。
（三）又Ｂ男返家看到被告時，被告未著外褲，業據Ｂ男證述清
      楚，亦為被告所不否認，並有員警製作之職務報告1紙在
      卷可證。被告於偵查既明確表示在Ａ女家中的籐椅休息，
      但沒有睡覺等語，豈有遭人脫去外褲而不自知？被告於本
      院審理時，雖改口稱：「是警察搖我，我才醒過來的。」
      「不知道是誰脫的」云云，但被告既坐在籐椅上，外褲就
      就壓坐在屁股之下，有相當之重量，如有人欲脫其外褲，
      須將被告之屁股抬起，以如此之大動作，被告豈會未被驚
      醒？況Ａ女係00年次之年老婦女，顯無以自己的氣力抬起
      被告之身體之可能。綜合以上情節，被告之外褲應係自己
      所脫下，所辯係遭Ａ女脫下云云，與事實不符。
（四）綜上所述，被告否認犯行，不足採信，其犯行堪以認定。
二、核被告甲○○所為，係犯刑法第304條第1項之強制罪。爰審
    酌被告犯罪之動機、使用之手段、與Ａ女已達成和解，有本
    院00年度司中調字第0000號調解程序筆錄附卷可憑、被告事
    後否認犯行，還指控Ａ女設計，態度未見良好等一切情狀，
    量處如主文所示之刑，並諭知易科罰金之折算標準。
三、不另為不受理諭知部分：
（一）公訴意旨另略以：被告甲○○於00年0月3日下午4時30分
      許，○○縣○○鎮○○路之Ａ女之住處，基於傷害之犯意
      ，強拉Ａ女，與Ａ女發生拉扯，造成Ａ女受有右手前臂內
      側8公分抓痕、左手前臂內側4公分抓痕2條之傷害；因認
      被告同時涉有刑法第277條第1項之普通傷害罪嫌等語。
（二）按告訴乃論之罪，告訴人於第一審辯論終結前，得撤回其
      告訴；刑事訴訟法第238條第1項定有明文。經查，告訴人
      Ａ女告訴被告傷害案件，公訴人認被告係犯刑法第277條
      第1項之普通傷害罪，依同法第287條之規定，須告訴乃論
      。茲經告訴人Ａ女於第一審言詞辯論終結前，已具狀撤回
      傷害告訴；本應為不受理之判決，惟公訴人認此部分與前
      開有罪部分之犯罪事實具有想像競合之裁判上一罪關係，
      爰不另為不受理之諭知，附此敘明。
據上論斷，應依刑事訴訟法第299條第1項前段，刑法第304條第1
項、第41條第1項前段，刑法施行法第1條之1，判決如主文。
中    華    民    國    99    年    11    月    23    日
                  刑事第二庭    法  官  施慶鴻
以上正本證明與原本無異。
如不服本判決應於收受判決後10日內向本院提出上訴書狀，並應
敘述具體理由；其未敘述上訴理由者，應於上訴期間屆滿後20日
內向本院補提理由書（均須按他造當事人之人數附繕本）「切勿
逕送上級法院」。
                                書記官  許清源
中    華    民    國    99    年    11    月     23   日

附錄論罪科刑法條
中華民國刑法第304條第1項
以強暴、脅迫使人行無義務之事或妨害人行使權利者，處3年以
下有期徒刑、拘役或3百元以下罰金。

司法院資訊處製作；財團法人民間司法改革基金會備份。
